臺灣臺北地方法院刑事判決　　　　　　　96年度易字第2190號
公　訴　人　臺灣臺北地方法院檢察署檢察官
被　　　告　甲○○
上列被告因竊盜案件，經檢察官提起公訴（96年度偵字第12640
號），本院判決如下：
    主  文
甲○○竊盜，累犯，處有期徒刑柒月。
    事  實
一、甲○○曾因竊盜案件，先後經臺灣嘉義地方法院以93年度嘉
    簡字第504 號刑事簡易判決判處有期徒刑5 月確定、本院以
    94年度簡字第2766號刑事判決判處有期徒刑6 月確定，並分
    別於民國93年8 月13日、95年3 月7 日易科罰金執行完畢在
    案。詎甲○○仍不知悔改，復意圖為自己不法之所有，於96
    年6 月7 日凌晨零時40分許，在臺北市○○區○○路2 段10
    0 號「卡內基PUB 」內，趁在店內消費之挪威籍客人KARIN
    GIERMUNDSEN （下稱KARIN） 不注意之際，徒手竊取KARIN
    所有黑色手提包1 個（內有現金新臺幣5 千元、歐幣1 百元
    、信用卡4 張、白色小錢包1 個、SONY ERICSSON 廠牌銀色
    行動電話1 支）後，放進其隨身攜帶之綠色斜揹包內而得手
    。甲○○正欲步出上址大門離去之際，旋為KARIN 發覺手提
    包遭竊並通報店內人員，店內保全人員PRESTON GORDON隨即
    上前追呼甲○○，而於同日凌晨1 時許，在臺北市大安區○
    ○○路○ 段105 號前，與接獲報案到場之員警共同將之逮捕
    ，始悉上情。
二、案經被害人KARIN GIERMUNDSEN 訴由臺北市政府警察局大安
    分局移請臺灣臺北地方法院檢察署檢察官偵查起訴。
    理  由
一、證據能力之判斷：
    被告甲○○對於下列各項證據方法，均未爭執其證據能力，
    並同意作為證據（見本院卷第16頁反面），本院審酌其作成
    時之情況，認為並無不適當之情事，均得作為證據。
二、認定事實所憑之證據及理由：
    上開犯罪事實，業據被告甲○○於警詢、偵訊及本院審理中
    坦承不諱（見偵查卷第5 至8 、34至35頁、本院卷第15、17
    頁），並有告訴人KARIN GIERMUNDSEN 於警詢時指訴明確、
    證人PRESTON GORDON證述屬實（見偵查卷第9 至11、12至14
    、48至49頁），且有告訴人KARIN 失竊手提包已經其領回，
    此有贓物認領保管單1 張、照片5 張附卷可稽（見偵查卷第
    15、16至18頁），是被告任意性之自白，有上開證據足資佐
    證，堪認與事實相符，可以採信。綜上，本案事證明確，被
    告上開竊盜犯行洵堪認定，應予依法論罪科刑。
三、論罪科刑之依據：
    核被告上開所為，係犯刑法第320 條第1 項竊盜罪。查被告
    前因竊盜案件，先後經臺灣嘉義地方法院以93年度嘉簡字第
    504 號刑事簡易判決判處有期徒刑5 月確定、本院以94年度
    簡字第2766號刑事判決判處有期徒刑6 月確定，並分別於93
    年8 月13日、95年3 月7 日易科罰金執行完畢在案等情，有
    臺灣高等法院被告前案紀錄表附卷可參（見本院卷第18至19
    頁），是被告於前次徒刑之執行完畢，5 年以內故意再犯本
    件有期徒刑以上之罪，為累犯，應依刑法第47條第1 項規定
    ，加重其刑。爰審酌被告已有2 次竊盜前科，經法院判處有
    期徒刑5 月、6 月執行完畢，竟仍不知悔改再犯本件竊盜犯
    行，顯見被告毫無悔意，不思正途取財，惟被告所竊之物價
    值非鉅，已當場尋回交還告訴人，損害尚非嚴重等一切情狀
    ，認公訴人求刑有期徒刑7 月為適當，爰量處有期徒刑7 月
    ，以示懲儆。
據上論斷，應依刑事訴訟法第284 條之1 、第299 第1 項前段，
刑法第320 條第1 項、第47條第1 項，刑法施行法第1 條之1 ，
判決如主文。
本案經檢察官永欽到庭執行職務。
中　　華　　民　　國　　96　　年　　10　　月　　26　　日
　　　　　　　　　刑事第六庭  法　官　林晏如
上正本與原本無異。
如不服本判決，應於判決送達後10日內向本院提出上訴狀（應抄
附繕本）。告訴人或被害人如對於本判決不服者，應具備理由請
求檢察官上訴，其上訴期間之計算係以檢察官收受判決正本之日
期為準。
                              書記官  楊盈茹
中　　華　　民　　國　　96　　年　　10　　月　　31　　日
附錄本案論罪科刑法條全文：
中華民國刑法第320條
意圖為自己或第三人不法之所有，而竊取他人之動產者，為竊盜
罪，處 5 年以下有期徒刑、拘役或 5 百元以下罰金。
意圖為自己或第三人不法之利益，而竊佔他人之不動產者，依前
項之規定處斷。
前二項之未遂犯罰之。
